臺灣臺北地方法院民事判決　　　　　　　　　　　　九十三年度訴字第三九三一號
　　原　　　告　甲○○
　　被　　　告　乙○○
右當事人間請求遷讓房屋事件，本院於中華民國九十三年十一月十日言詞辯論終結，
判決如左：
    主      文
被告應將坐落台北市○○區○○段一小段○三二九○建號（門牌號碼為台北市○○路
七二號九樓）之建物遷讓返還予原告。
訴訟費用由被告負擔。
本判決於原告以新台幣玖拾柒萬元供擔保後，得假執行。但被告以新台幣貳佰玖拾萬
元為原告預供擔保，得免為假執行。
    事實及理由
一、原告起訴主張：本件系爭門牌號碼台北市○○路七二號九樓之房屋為原告所有，
    被告乙○○前於九十年底以公司解散為由，向原告借用房屋暫用以暫放物品，詎
    被告遷入居住佔用至今，其間原告多次催請其遷出均遭拒絕，被告並將系爭房屋
    之大門鎖擅自更換，且將原告物品丟置屋外。原告不願將系爭房屋供被告居住，
    要收回自行使用，並經郵寄存證信函請被告遷出並返還系爭房屋，被告不予置理
    ，為此本於所有權之法律關係提起本件訴訟，請求被告遷出並返還系爭房屋等語
    ，並聲明：(1)被告應將台北市○○路七二號九樓房屋遷讓返還予原告。(2)願供擔
    保，請准宣告假執行。
二、被告則以：兩造前為男女朋友關係且同居多年，九十年十二月底，原告因景氣不
    好，準備結束公司經營，當時原告便同意被告搬入系爭房屋居住至被告受雇前往
    中國大陸工作或有資力前往大陸做生意為止，故被告於九十一年元月間搬入系爭
    房屋居住，兩造亦在該處同居，而九十三年三月間系爭房屋之大門門鎖故障，當
    時原告未居住於該處，故被告始請鎖匠更換，並未擅自換大門鎖並將原告之物丟
    棄屋外。被告係經原告同意而無償借用居住系爭房屋，兩造間顯然成立未定有期
    限之使用借貸關係，且本件供貸之目的為供被告居住，直至被告受雇前往大陸工
    作或被告有資力前往大陸做生意時返還。從而本件為未定期之使用借貸，且依借
    貸之目的，尚未使用完畢，亦即兩造之使用目的顯未完成，是原告自不得請求被
    告遷讓返還系爭房屋等語，資為抗辯，並聲明：(1)原告之訴及假執行之聲請均駁
    回。(2)如受不利判決被告願供擔保請准宣告免為假執行。
三、經查，本件系爭台北市○○區○○段一小段○三二九○建號（門牌號碼為台北市
    ○○路七二號九樓）之建物為原告所有，兩造於九十一年間為男女朋友關係，被
    告前於九十一年一月間經原告同意使用系爭建物，嗣九十三年三月十二日兩造交
    惡，原告請求被告遷離系爭房屋，復於九十三年三月三十一日以龜山樂善郵局○
    一二一號存證信函請求被告遷讓並限期被告返還系爭房屋，而系爭建物現仍為被
    告占有使用等情，為兩造所不爭執，且有台北市建物登記謄本、存證信函等件在
    卷足憑，自堪信為真實。
四、而本件被告辯稱：伊與原告為男女朋友關係，二人於該處同居，伊居住該處獲原
    告同意一節，雖為原告所否認，主張僅同意被告置貨，未同意被告遷入居住云云
    ，惟被告所辯各情據證人丙○○證稱：「早先他們兩個人居住在民族東路：：，
    後來兩人商量太遠，搬到國興路七十二號九樓居住：：」、證人丁○○證稱：「
    ：：我覺得他們二人是男女朋友關係：我有去他們家，他們家是住在國興路七十
    二號九樓，最近半年我都沒有去他們家，我在今年三月去他們家時，他們兩個人
    都還在一起：：」等語無訛，自足信為真實。至被告另辯稱：兩造間之使用借貸
    關係未定有期限，且本件供貸之目的為供被告居住至被告受雇前往大陸工作或被
    告有資力前往大陸做生意時返還，本件使用目的尚未完成，原告不得請求返還系
    爭房屋云云，固舉證人丁○○、丙○○為證，惟渠等就被告為何可使用系爭房屋
    ，可使用至何時等事，均無所知各節，已據丁○○、丙○○到庭證述無訛（九十
    三年十一月十日言詞辯論筆錄參照），是被告稱兩造訂定使用借貸契約之目的為
    供被告居住至被告受雇前往大陸工作或被告有資力前往大陸做生意時返還云云，
    自無可取。
五、綜上所述，本件原告於兩造為男女朋友關係中，同意被告無償居住使用系爭房屋
    ，係為經營共同生活所必要，為一使用借貸關係，今兩造交惡，男女朋友關係既
    已消滅，兩造無共同生活之必要，是其借貸之目的已達成，原告自無須繼續供被
    告使用系爭房屋，且原告已請求被告返還系爭房屋，顯不同意由被告繼續使用，
    而被告復不能證明有占有系爭房屋之合法權源，自屬無權占有。從而，原告本於
    所有權之法律關係訴請被告遷讓返還系爭房屋，洵屬有據，應予准許。
六、本件因事證已臻明確，兩造其餘攻擊、防禦方法及所為之立證，經核與判決之結
    果不生影響，無庸逐一論述，併予敘明。
七、結論：原告之訴為有理由，依民事訴訟法第七十八條、第三百九十條第二項、第
    第三百九十二條第二項判決如主文。
中　　　華　　　民　　　國　　九十三　　年　　 十一 　　月　　 三十 　　日
                              民事第四庭  法  官  周玫芳
右為正本係照原本作成。
如對本判決上訴，須於判決送達後二十日之不變期間內，向本院提出上訴狀。
中　　　華　　　民　　　國　　九十三　　年　　 十一 　　月　　 三十 　　日
                                          書記官  郭麗琴
